【裁判字號】    95,親,45
【裁判日期】    951011
【裁判案由】    否認子女
【裁判全文】
臺灣臺中地方法院民事判決                95年度親字第45號
原      告    甲○○
訴訟代理人    張柏山律師
被      告    乙○○○之子暫.
兼法定代理人  乙○○○即LE .
人
上列當事人間否認子女事件，本院於民國九十五年九月二十五日
言詞辯論終結，判決如下：
    主      文
確認被告乙○○○之子（男、民國九十五年八月二十二日生）非
被告乙○○○自原告受胎之婚生子。
訴訟費用由被告負擔。
    事實及理由
一、按父母與子女間之法律關係，依父之本國法，無父或父為贅
    夫者，依母之本國法。但父喪失中華民國國籍而母及子女仍
    為中華民國國民者，依中華民國法律。涉外民事法律適用法
    第十九條定有明文。本件原告為中華民國人民，經推定為被
    告乙○○○之子（暫名俊叡）之生父，而被告乙○○○為越
    南國人，則原告起訴否認被告乙○○○之子為其婚生子，參
    照上開規定，本件親子關係訴訟，自應適用中華民國法律。
二、第按關於認諾及訴訟上自認或不爭執事實之效力之規定，於
    第五百八十九條之訴，不適用之，民事訴訟法第五百九十四
    條定有明文。本件被告乙○○○雖同意原告之請求，徵之上
    開規定，不生認諾、不爭執之效力，不得本於其認諾不爭執
    事實為被告敗訴之判決。再按訴狀送達後，原告不得將原訴
    變更或追加他訴；但經被告同意或該訴訟標的對於數人必須
    合一確定時，追加其原非當事人之人為當事人者，不在此限
    。被告於訴之變更或追加無異議，而為本案之言詞辯論者，
    視為同意變更或追加。民事訴訟法第二百五十五條第一項前
    段、第二項分別定有明文。本件原告起訴以乙○○○之子為
    被告，嗣於訴訟中（民國九十五年九月二十五日）追加乙○
    ○○為被告，揆諸上開說明，本件被告乙○○○對於訴之變
    更或追加無異議，而為本案之言詞辯論，原告所為之追加自
    屬合法，應予准許，先予敘明。
三、原告主張：原告與被告乙○○○於九十年六月七日結婚，被
    告乙○○○並於同年七月初自越南入境來臺與原告同住。原
    告為讓被告乙○○○早日適應生活環境，因此鼓勵其外出學
    習。然被告乙○○○於結識友人後，即經常晚歸甚或夜宿在
    外，原告為維持婚姻情誼，百般包容。詎於九十五年初，經
    被告乙○○○告知原告其再度懷有身孕，並於同年六月間向
    原告坦承其腹中胎兒非自原告受胎所有，而係自訴外人陳怡
    良受孕懷胎，原告為確認其言，遂在被告乙○○○於九十五
    年八月二十二日生下被告乙○○○之子後，旋於同年月二十
    五日進行ＤＮＡ檢驗以釐清血緣關係，而檢驗結果證明被告
    乙○○○所言並非虛假，被告乙○○○之子與原告並無親子
    血緣關係。故被告乙○○○雖於原告與其婚姻關係存續中受
    孕懷胎生下被告乙○○○之子，惟其並非被告乙○○○自原
    告受胎所生，已如前述，為免混淆血統，爰依民法第一千零
    六十三條之規定提起本訴等語。並聲明：如主文所示。
四、被告乙○○○則以：同意原告之請求，對原告主張之事實沒
    有意見等語置辯。
五、本件原告主張之事實，業據原告提出居留證暨護照影本、居
    留證明書影本、戶籍謄本正本、出生證明書影本及ＤＮＡ基
    因圖譜型別分析報告影本各乙份為證。徵諸卷附之博微生物
    科技股份有限公司分子生物實驗室ＤＮＡ基因圖譜型別分析
    報告，其鑑定結果認為：綜合研判送檢註明為甲○○與蔣小
    弟之檢體，其ＤＮＡ  ＳＴＲ系統存有六個基因座型別矛盾
    ，即甲○○與蔣小弟間應不存在血緣關係等情。並參酌現代
    生物科學發達，醫學技術進步，以ＤＮＡ檢驗方法鑑定子女
    之血統來源之精確度已達百分之九十九點八以上；更何況被
    告乙○○○對於被告乙○○○之子確非被告乙○○○自原告
    受胎所生乙節表示同意。是衡之以上事證，原告主張被告乙
    ○○○之子非被告乙○○○自其受胎所生乙情，應堪採信。
六、按從子女出生日回溯第一百八十一日起至第三百零二日止，
    為受胎期間；妻之受胎，係在婚姻關係存續中者，推定其所
    生子女為婚生子女。前項推定，如夫妻之一方能證明妻非自
    夫受胎者，得提起否認之訴。但應於知悉子女出生之日起，
    一年內為之，民法第一千零六十二條第一項、第一千零六十
    三條定有明文。本件被告乙○○○之子之受胎期間，既在原
    告與被告乙○○○婚姻關係存續中，則依法自應推定其為原
    告與被告乙○○○之婚生子。然被告乙○○○之子確非被告
    乙○○○自原告受胎所生等情，已如前述，則原告於九十五
    年九月七日，即在知悉子女出生之日起一年內，提起本件否
    認子女訴訟，有起訴狀在卷可憑，核未逾一年之法定期間，
    職是，原告提起本件否認子女之訴，依前揭法律規定，為有
    理由，應予准許。
七、訴訟費用負擔之依據：民事訴訟法第七十八條、第八十五條
    第一項前段。
中    華    民    國    95    年    10    月    11    日
                  家事法庭    法  官  林三元
以上正本係照原本作成。
如對本判決上訴，須於判決送達後二十日之不變期間內，向本院
提出上訴狀。
中    華    民    國    95    年    10    月    11    日
                              書記官


司法院資訊處製作；財團法人民間司法改革基金會備份。
